Config:
  hfst:
    Gen: ../../../src/generator-gt-norm.hfst
    Morph: ../../../src/analyser-gt-norm.hfst
  xerox:
    Gen: ../../../src/generator-gt-norm.xfst
    Morph: ../../../src/analyser-gt-norm.xfst
    App: lookup


# Comments after each noun:
# ok = checked against
# ? = not checked

# Evensyllable nouns belonging to GOAHTI-A, GOAHTI-I, GOAHTI-U, GOAHTI, PROFIILA, GOAHTILONG, GOAHTILONGSHORT, ALBMI, ALBMILONG, ALBMILONGSHORT, BEALLE, AIGI, BASSI, EADNI, VALDI, RAFI, STAHTA, IIJA, STRUKTUR, KULTUR, MAŠIIDNA, BENSIN, GADDI, GADDISHORT, LUONDU, RUOKTU, MANNI,  ADRENALIN, TELEFON, SOSIAL, GARGIA, BUFFALO, ESSAYA, JOHTOLAT, UPMI, EAPMI, BUVSSAT

Tests:
  Noun - bietna: # GOAHTI-A
    bietna+N+Cmp/SgNom+Cmp/SplitR: bietna-
    bietna+N+Sg+Nom: bietna
    bietna+N+Sg+Gen: biena
    bietna+N+Sg+Gen+PxDu1: bietname
    bietna+N+Sg+Acc: biena
    bietna+N+Sg+Ill: bitnii
    bietna+N+Sg+Loc: bienas
    bietna+N+Sg+Loc+PxSg1: bienastan
    bietna+N+Sg+Loc+PxSg2: bienastat
    bietna+N+Sg+Com+PxSg1: bienainan
    bietna+N+Pl+Acc: bienaid
    bietna+N+Pl+Ill+PxSg2: bienaidasat
    bietna+N+Pl+Com+PxDu1: bienaideameguin
    bietna+N+Der/Dimin+N+Sg+Nom: bienaš
    bietna+N+Der/Dimin+N+Sg+Loc: bienažis
    bietna+N+Der/laš+A+Ess: bienalažžan
    bietna+N+Der/heapmi+A+Sg+Nom: bienaheapme


  Noun - beaivi: # GOAHTI-I
    beaivi+N+Cmp/SgNom+Cmp/SplitR: beaive-
    beaivi+N+Sg+Nom: beaivi
    beaivi+N+Sg+Gen: [beaivvi, beaivve]
    beaivi+N+Sg+Gen+PxDu1: beaiváme
    beaivi+N+Sg+Acc: beaivvi
    beaivi+N+Sg+Ill: beaivái
    beaivi+N+Sg+Loc: beaivvis
    beaivi+N+Sg+Loc+PxSg1: beaivvistan
    beaivi+N+Sg+Loc+PxSg2: beaivvistat
    beaivi+N+Sg+Com+PxSg1: beivviinan
    beaivi+N+Pl+Acc: beivviid
    beaivi+N+Pl+Ill+PxSg2: beivviidasat
    beaivi+N+Pl+Com+PxDu1: beivviideameguin
    beaivi+N+Der/Dimin+N+Sg+Nom: beaivváš
    beaivi+N+Der/Dimin+N+Sg+Loc: beaivvážis
    beaivi+N+Der/laš+A+Ess: beaivválažžan
    beaivi+N+Der/heapmi+A+Sg+Nom: [beaivveheapme, beaivviheapme]


  Noun - joavku: # GOAHTI-U
    joavku+N+Cmp/SgNom+Cmp/SplitR: joavko-
    joavku+N+Sg+Nom: joavku
    joavku+N+Sg+Gen: [joavkku, joavkko]
    joavku+N+Sg+Gen+PxDu1: jovkome
    joavku+N+Sg+Acc: joavkku
    joavku+N+Sg+Ill: jovkui
    joavku+N+Sg+Loc: joavkkus
    joavku+N+Sg+Loc+PxSg1: joavkkustan
    joavku+N+Sg+Loc+PxSg2: joavkkustat
    joavku+N+Sg+Com+PxSg1: joavkkuinan
    joavku+N+Ess: joavkun
    joavku+N+Pl+Nom: joavkkut
    joavku+N+Pl+Gen: joavkkuid
    joavku+N+Pl+Acc: joavkkuid
    joavku+N+Pl+Ill: joavkkuide
    joavku+N+Pl+Ill+PxSg2: joavkkuidasat
    joavku+N+Pl+Loc: joavkkuin
    joavku+N+Pl+Com: joavkkuiguin
    joavku+N+Pl+Com+PxDu1: joavkkuideameguin
    joavku+N+Der/Dimin+N+Sg+Nom: jovkkoš
    joavku+N+Der/Dimin+N+Sg+Loc: jovkkožis
    joavku+N+Der/laš+A+Ess: jovkkolažžan
    joavku+N+Der/heapmi+A+Sg+Nom: [joavkkuheapme, joavkkoheapme]


  Noun - stensiila: # PROFIILA
    stensiila+N+Cmp/SgNom+Cmp/SplitR: stensiila-
    stensiila+N+Sg+Nom: stensiila
    stensiila+N+Sg+Gen: stensiilla
    stensiila+N+Sg+Gen+PxDu1: stensiilame
    stensiila+N+Sg+Acc: stensiilla
    stensiila+N+Sg+Ill: stensiilii
    stensiila+N+Sg+Loc: stensiillas
    stensiila+N+Sg+Loc+PxSg1: stensiillastan
    stensiila+N+Sg+Loc+PxSg2: stensiillastat
    stensiila+N+Sg+Com+PxSg1: stensiillainan
    stensiila+N+Pl+Acc: stensiillaid
    stensiila+N+Pl+Ill+PxSg2: stensiillaidasat
    stensiila+N+Pl+Com+PxDu1: stensiillaideameguin


  Noun - bánno: # GOAHTI
    bánno+N+G3+Cmp/SgNom+Cmp/SplitR: bánno-
    bánno+N+G3+Sg+Nom: bánno
    bánno+N+G3+Sg+Gen: bánno
    bánno+N+G3+Sg+Gen+PxDu1: bánnome
    bánno+N+G3+Sg+Acc: bánno
    bánno+N+G3+Sg+Ill: bánnui
    bánno+N+G3+Sg+Loc: bánnos
    bánno+N+G3+Sg+Loc+PxSg1: bánnostan
    bánno+N+G3+Sg+Loc+PxSg2: bánnostat
    bánno+N+G3+Sg+Com+PxSg1: bánnuinan
    bánno+N+G3+Ess: bánnon
    bánno+N+G3+Pl+Nom: bánnot
    bánno+N+G3+Pl+Gen: bánnuid
    bánno+N+G3+Pl+Acc: bánnuid
    bánno+N+G3+Pl+Ill: bánnuide
    bánno+N+G3+Pl+Ill+PxSg2: bánnuidasat
    bánno+N+G3+Pl+Loc: bánnuin
    bánno+N+G3+Pl+Com: bánnuiguin
    bánno+N+G3+Pl+Com+PxDu1: bánnuideameguin
    bánno+N+G3+Der/Dimin+N+Sg+Nom: bánnoš
    bánno+N+G3+Der/Dimin+N+Sg+Loc: bánnožis
    bánno+N+G3+Der/laš+A+Ess: bánnolažžan
    bánno+N+G3+Der/heapmi+A+Sg+Nom: bánnoheapme


  Noun - johtu: # GOAHTILONG
    johtu+N+Cmp/SgNom+Cmp/SplitR: johtu-
    johtu+N+Sg+Nom: johtu
    johtu+N+Sg+Gen: jođu
    johtu+N+Sg+Gen+PxDu1: johtome
    johtu+N+Sg+Acc: jođu
    johtu+N+Sg+Ill: johtui
    johtu+N+Sg+Loc: jođus
    johtu+N+Sg+Loc+PxSg1: jođustan
    johtu+N+Sg+Loc+PxSg2: jođustat
    johtu+N+Sg+Com+PxSg1: jođuinan
    johtu+N+Ess: johtun
    johtu+N+Pl+Nom: jođut
    johtu+N+Pl+Gen: jođuid
    johtu+N+Pl+Acc: jođuid
    johtu+N+Pl+Ill: jođuide
    johtu+N+Pl+Ill+PxSg2: jođuidasat
    johtu+N+Pl+Loc: jođuin
    johtu+N+Pl+Com: jođuiguin
    johtu+N+Pl+Com+PxDu1: jođuideameguin
    johtu+N+Der/Dimin+N+Sg+Nom: jođoš
    johtu+N+Der/Dimin+N+Sg+Loc: jođožis
    johtu+N+Der/laš+A+Ess: jođolažžan
    johtu+N+Der/heapmi+A+Sg+Nom: [jođuheapme, jođoheapme]


  Noun - linjá: # GOAHTILONGSHORT
    linjá+N+Cmp/SgNom+Cmp/SplitR: [linjá-, linja-]
    linjá+N+Sg+Nom: linjá
    linjá+N+Sg+Gen: linjjá
    linjá+N+Sg+Gen+PxDu1: linjáme
    linjá+N+Sg+Acc: linjjá
    linjá+N+Sg+Ill: linjái
    linjá+N+Sg+Loc: linjjás
    linjá+N+Sg+Loc+PxSg1: linjjástan
    linjá+N+Sg+Loc+PxSg2: linjjástat
    linjá+N+Sg+Com+PxSg1: linjjáinan
    linjá+N+Ess: linján
    linjá+N+Pl+Nom: linjját
    linjá+N+Pl+Gen: linjjáid
    linjá+N+Pl+Acc: linjjáid
    linjá+N+Pl+Ill: linjjáide
    linjá+N+Pl+Ill+PxSg2: linjjáidasat
    linjá+N+Pl+Loc: linjjáin
    linjá+N+Pl+Com: linjjáiguin
    linjá+N+Pl+Com+PxDu1: linjjáideameguin
    linjá+N+Der/Dimin+N+Sg+Nom: linjjáš
    linjá+N+Der/Dimin+N+Sg+Loc: linjjážis
    linjá+N+Der/laš+A+Ess: linjjálažžan
    linjá+N+Der/heapmi+A+Sg+Nom: linjjáheapme

  Noun - diehtu: # ALBMI
    diehtu+N+Cmp/SgNom+Cmp/SplitR: diehto-
    diehtu+N+Sg+Nom: diehtu
    diehtu+N+Sg+Gen: dieđu
    diehtu+N+Sg+Gen+PxDu1: dihtome
    diehtu+N+Sg+Acc: dieđu
    diehtu+N+Sg+Ill: dihtui
    diehtu+N+Sg+Loc: dieđus
    diehtu+N+Sg+Loc+PxSg1: dieđustan
    diehtu+N+Sg+Loc+PxSg2: dieđustat
    diehtu+N+Sg+Com+PxSg1: dieđuinan
    diehtu+N+Pl+Acc: dieđuid
    diehtu+N+Pl+Ill+PxSg2: dieđuidasat
    diehtu+N+Pl+Com+PxDu1: dieđuideameguin
    diehtu+N+Der/Dimin+N+Sg+Nom: diđoš
    diehtu+N+Der/Dimin+N+Sg+Loc: diđožis
    diehtu+N+Der/laš+A+Ess: diđolažžan
    diehtu+N+Der/heapmi+A+Sg+Nom: dieđuheapme


  Noun - skierbmá: # ALBMILONG
    skierbmá+N+Cmp/SgNom+Cmp/SplitR: skierbmá-
    skierbmá+N+Sg+Nom: skierbmá
    skierbmá+N+Sg+Gen: skierpmá
    skierbmá+N+Sg+Gen+PxDu1: skierbmáme
    skierbmá+N+Sg+Acc: skierpmá
    skierbmá+N+Sg+Ill: skierbmái
    skierbmá+N+Sg+Loc: skierpmás
    skierbmá+N+Sg+Loc+PxSg1: skierpmástan
    skierbmá+N+Sg+Loc+PxSg2: skierpmástat
    skierbmá+N+Sg+Com+PxSg1: skierpmáinan
    skierbmá+N+Pl+Acc: skierpmáid
    skierbmá+N+Pl+Ill+PxSg2: skierpmáidasat
    skierbmá+N+Pl+Com+PxDu1: skierpmáideameguin
    skierbmá+N+Der/Dimin+N+Sg+Nom: skierpmáš
    skierbmá+N+Der/Dimin+N+Sg+Loc: skierpmážis
    skierbmá+N+Der/laš+A+Ess: skierpmálažžan
    skierbmá+N+Der/heapmi+A+Sg+Nom: skierpmáheapme


  Noun - liššá: # ALBMILONGSHORT
    liššá+N+G3+Cmp/SgNom+Cmp/SplitR: [liššá-, lišša-]
    liššá+N+G3+Sg+Nom: liššá
    liššá+N+G3+Sg+Gen: liššá
    liššá+N+G3+Sg+Gen+PxDu1: liššáme
    liššá+N+G3+Sg+Acc: liššá
    liššá+N+G3+Sg+Ill: liššái
    liššá+N+G3+Sg+Loc: liššás
    liššá+N+G3+Sg+Loc+PxSg1: liššástan
    liššá+N+G3+Sg+Loc+PxSg2: liššástat
    liššá+N+G3+Sg+Com+PxSg1: liššáinan
    liššá+N+G3+Pl+Acc: liššáid
    liššá+N+G3+Pl+Ill+PxSg2: liššáidasat
    liššá+N+G3+Pl+Com+PxDu1: liššáideameguin
    liššá+N+G3+Der/Dimin+N+Sg+Nom: liššáš
    liššá+N+G3+Der/Dimin+N+Sg+Loc: liššážis
    liššá+N+G3+Der/laš+A+Ess: liššálažžan
    liššá+N+G3+Der/heapmi+A+Sg+Nom: liššáheapme

  Noun - bárdnebealle: # BEALLE
    bárdnebealle+N+Cmp/SgNom+Cmp/SplitR: bárdnebealle-
    bárdnebealle+N+Sg+Nom: bárdnebealle
    bárdnebealle+N+Sg+Gen: bárdnebeale
    bárdnebealle+N+Sg+Gen+PxDu1: bárdnebealláme
    bárdnebealle+N+Sg+Acc: bárdnebeale
    bárdnebealle+N+Sg+Ill: bárdnebeallái
    bárdnebealle+N+Sg+Loc: bárdnebeales
    bárdnebealle+N+Sg+Loc+PxSg1: bárdnebealestan
    bárdnebealle+N+Sg+Loc+PxSg2: bárdnebealestat
    bárdnebealle+N+Sg+Com+PxSg1: bárdnebeliinan
    bárdnebealle+N+Pl+Acc: bárdnebeliid
    bárdnebealle+N+Pl+Ill+PxSg2: bárdnebeliidasat
    bárdnebealle+N+Pl+Com+PxDu1: bárdnebeliideameguin
    bárdnebealle+N+Der/Dimin+N+Sg+Nom: bárdnebealáš
    bárdnebealle+N+Der/Dimin+N+Sg+Loc: bárdnebealážis
    bárdnebealle+N+Der/laš+A+Ess: bárdnebealálažžan
    bárdnebealle+N+Der/heapmi+A+Sg+Nom: bárdnebealeheapme


  Noun - čoalli: # AIGI
    čoalli+N+Cmp/SgNom+Cmp/SplitR: čoalle-
    čoalli+N+Sg+Nom: čoalli
    čoalli+N+Sg+Gen: [čoali, čoale]
    čoalli+N+Sg+Gen+PxDu1: čoalláme
    čoalli+N+Sg+Acc: čoali
    čoalli+N+Sg+Ill: čoallái
    čoalli+N+Sg+Loc: čoalis
    čoalli+N+Sg+Loc+PxSg1: čoalistan
    čoalli+N+Sg+Loc+PxSg2: čoalistat
    čoalli+N+Sg+Com+PxSg1: čoliinan
    čoalli+N+Pl+Acc: čoliid
    čoalli+N+Pl+Ill+PxSg2: čoliidasat
    čoalli+N+Pl+Com+PxDu1: čoliideameguin
    čoalli+N+Der/Dimin+N+Sg+Nom: čoaláš
    čoalli+N+Der/Dimin+N+Sg+Loc: čoalážis
    čoalli+N+Der/laš+A+Ess: čoalálažžan
    čoalli+N+Der/heapmi+A+Sg+Nom: čoaleheapme

  Noun - muitobassi: # BASSI
    muitobassi+N+Cmp/SgNom+Cmp/SplitR: muitobassi-
    muitobassi+N+Sg+Nom: muitobassi
    muitobassi+N+Sg+Gen: [muitobasi, muitobase]
    muitobassi+N+Sg+Gen+PxDu1: muitobassáme
    muitobassi+N+Sg+Acc: muitobasi
    muitobassi+N+Sg+Ill: muitobassái
    muitobassi+N+Sg+Loc: muitobasis
    muitobassi+N+Sg+Loc+PxSg1: muitobasistan
    muitobassi+N+Sg+Loc+PxSg2: muitobasistat
    muitobassi+N+Sg+Com+PxSg1: muitobasiinan
    muitobassi+N+Pl+Acc: muitobasiid
    muitobassi+N+Pl+Ill+PxSg2: muitobasiidasat
    muitobassi+N+Pl+Com+PxDu1: muitobasiideameguin
    muitobassi+N+Der/Dimin+N+Sg+Nom: muitobasáš
    muitobassi+N+Der/Dimin+N+Sg+Loc: muitobasážis
    muitobassi+N+Der/laš+A+Ess: muitobasálažžan
    muitobassi+N+Der/heapmi+A+Sg+Nom: muitobasiheapme
    
  Noun - risteadni: # EADNI
    risteadni+N+Cmp/SgNom+Cmp/SplitR: risteadne-
    risteadni+N+Sg+Nom: risteadni
    risteadni+N+Sg+Gen: [risteatni, risteatne]
    risteadni+N+Sg+Gen+PxDu1: risteadnáme
    risteadni+N+Sg+Acc: risteatni
    risteadni+N+Sg+Ill: risteadnái
    risteadni+N+Sg+Loc: risteatnis
    risteadni+N+Sg+Loc+PxSg1: risteatnistan
    risteadni+N+Sg+Loc+PxSg2: risteatnistat
    risteadni+N+Sg+Com+PxSg1: ristetniinan
    risteadni+N+Pl+Acc: ristetniid
    risteadni+N+Pl+Ill+PxSg2: ristetniidasat
    risteadni+N+Pl+Com+PxDu1: ristetniideameguin
    risteadni+N+Der/Dimin+N+Sg+Nom: risteatnáš
    risteadni+N+Der/Dimin+N+Sg+Loc: risteatnážis
    risteadni+N+Der/laš+A+Ess: risteatnálažžan
    risteadni+N+Der/heapmi+A+Sg+Nom: risteatneheapme

  Noun - biehttalanváldi: # VALDI
    biehttalanváldi+N+Cmp/SgNom+Cmp/SplitR: biehttalanválde-
    biehttalanváldi+N+Sg+Nom: biehttalanváldi
    biehttalanváldi+N+Sg+Gen: biehttalanválddi
    biehttalanváldi+N+Sg+Gen+PxDu1: biehttalanváldáme
    biehttalanváldi+N+Sg+Acc: biehttalanválddi
    biehttalanváldi+N+Sg+Ill: biehttalanváldái
    biehttalanváldi+N+Sg+Loc: biehttalanválddis
    biehttalanváldi+N+Sg+Loc+PxSg1: biehttalanválddistan
    biehttalanváldi+N+Sg+Loc+PxSg2: biehttalanválddistat
    biehttalanváldi+N+Sg+Com+PxSg1: biehttalanválddiinan
    biehttalanváldi+N+Pl+Acc: biehttalanválddiid
    biehttalanváldi+N+Pl+Ill+PxSg2: biehttalanválddiidasat
    biehttalanváldi+N+Pl+Com+PxDu1: biehttalanválddiideameguin
    biehttalanváldi+N+Der/Dimin+N+Sg+Nom: biehttalanválddáš
    biehttalanváldi+N+Der/Dimin+N+Sg+Loc: biehttalanválddážis
    biehttalanváldi+N+Der/laš+A+Ess: biehttalanválddálažžan
    biehttalanváldi+N+Der/heapmi+A+Sg+Nom: biehttalanválddeheapme

  Noun - sieluráfi: # RAFI
    sieluráfi+N+Cmp/SgNom+Cmp/SplitR: sieluráfi-
    sieluráfi+N+Sg+Nom: sieluráfi
    sieluráfi+N+Sg+Gen: sieluráfi
    sieluráfi+N+Sg+Gen+PxDu1: sieluráfáme
    sieluráfi+N+Sg+Acc: sieluráfi
    sieluráfi+N+Sg+Ill: sieluráfái
    sieluráfi+N+Sg+Loc: sieluráfis
    sieluráfi+N+Sg+Loc+PxSg1: sieluráfistan
    sieluráfi+N+Sg+Loc+PxSg2: sieluráfistat
    sieluráfi+N+Sg+Com+PxSg1: sieluráfiinan
    sieluráfi+N+Pl+Acc: sieluráfiid
    sieluráfi+N+Pl+Ill+PxSg2: sieluráfiidasat
    sieluráfi+N+Pl+Com+PxDu1: sieluráfiideameguin
    sieluráfi+N+Der/Dimin+N+Sg+Nom: sieluráfáš
    sieluráfi+N+Der/Dimin+N+Sg+Loc: sieluráfážis
    sieluráfi+N+Der/laš+A+Ess: sieluráfálažžan

  Noun - proseassa: # STAHTA
    proseassa+N+G3+Cmp/SgNom+Cmp/SplitR: proseassa-
    proseassa+N+G3+Sg+Nom: proseassa
    proseassa+N+G3+Sg+Gen: proseassa
    proseassa+N+G3+Sg+Gen+PxDu1: proseassame
    proseassa+N+G3+Sg+Acc: proseassa
    proseassa+N+G3+Sg+Ill: prosessii
    proseassa+N+G3+Sg+Loc: proseassas
    proseassa+N+G3+Sg+Loc+PxSg1: proseassastan
    proseassa+N+G3+Sg+Loc+PxSg2: proseassastat
    proseassa+N+G3+Sg+Com+PxSg1: proseassainan
    proseassa+N+G3+Pl+Acc: proseassaid
    proseassa+N+G3+Pl+Ill+PxSg2: proseassaidasat
    proseassa+N+G3+Pl+Com+PxDu1: proseassaideameguin
    proseassa+N+G3+Der/Dimin+N+Sg+Nom: proseassaš
    proseassa+N+G3+Der/Dimin+N+Sg+Loc: proseassažis
    proseassa+N+G3+Der/laš+A+Ess: proseassalažžan
    proseassa+N+G3+Der/heapmi+A+Sg+Nom: proseassaheapme


  Noun - kopiija: # IIJA
    kopiija+N+Cmp/SgNom+Cmp/SplitR: kopiija-
    kopiija+N+Sg+Nom: kopiija
    kopiija+N+Sg+Gen: kopiija
    kopiija+N+Sg+Gen+PxDu1: kopiijame
    kopiija+N+Sg+Acc: kopiija
    kopiija+N+Sg+Ill: [kopiijai, kopiijii]
    kopiija+N+Sg+Loc: kopiijas
    kopiija+N+Sg+Loc+PxSg1: kopiijastan
    kopiija+N+Sg+Loc+PxSg2: kopiijastat
    kopiija+N+Sg+Com+PxSg1: kopiijainan
    kopiija+N+Pl+Acc: kopiijaid
    kopiija+N+Pl+Ill+PxSg2: kopiijaidasat
    kopiija+N+Pl+Com+PxDu1: kopiijaideameguin
    kopiija+N+Der/Dimin+N+Sg+Nom: kopiijaš
    kopiija+N+Der/Dimin+N+Sg+Loc: kopiijažis
    kopiija+N+Der/laš+A+Ess: kopiijalažžan
    kopiija+N+Der/heapmi+A+Sg+Nom: kopiijaheapme


  Noun - oalgevuotna: # GADDI
    oalgevuotna+N+Cmp/SgNom+Cmp/SplitR: oalgevuotna-
    oalgevuotna+N+Sg+Nom: oalgevuotna
    oalgevuotna+N+Sg+Gen: oalgevuona
    oalgevuotna+N+Sg+Gen+PxDu1: oalgevuotname
    oalgevuotna+N+Sg+Acc: oalgevuona
    oalgevuotna+N+Sg+Ill: oalgevutnii
    oalgevuotna+N+Sg+Loc: oalgevuonas
    oalgevuotna+N+Sg+Loc+PxSg1: oalgevuonastan
    oalgevuotna+N+Sg+Loc+PxSg2: oalgevuonastat
    oalgevuotna+N+Sg+Com+PxSg1: oalgevuonainan
    oalgevuotna+N+Pl+Acc: oalgevuonaid
    oalgevuotna+N+Pl+Ill+PxSg2: oalgevuonaidasat
    oalgevuotna+N+Pl+Com+PxDu1: oalgevuonaideameguin
    oalgevuotna+N+Der/Dimin+N+Sg+Nom: oalgevuonaš
    oalgevuotna+N+Der/Dimin+N+Sg+Loc: oalgevuonažis
    oalgevuotna+N+Der/heapmi+A+Sg+Nom: oalgevuonaheapme
    oalgevuotna+N+Der/A+A+Comp+Sg+Ill: oalgevuonabui
    oalgevuotna+N+Der/A+A+Superl+Pl+Ill: oalgevuonamusaide

  Noun - beavdi: # GADDISHORT
    beavdi+N+Cmp/SgNom+Cmp/SplitR: beavde-
    beavdi+N+Sg+Nom: beavdi
    beavdi+N+Sg+Gen: [beavddi, beavdde]
    beavdi+N+Sg+Gen+PxDu1: beavdáme
    beavdi+N+Sg+Acc: beavddi
    beavdi+N+Sg+Ill: beavdái
    beavdi+N+Sg+Loc: beavddis
    beavdi+N+Sg+Loc+PxSg1: beavddistan
    beavdi+N+Sg+Loc+PxSg2: beavddistat
    beavdi+N+Sg+Com+PxSg1: bevddiinan
    beavdi+N+Pl+Acc: bevddiid
    beavdi+N+Pl+Ill+PxSg2: bevddiidasat
    beavdi+N+Pl+Com+PxDu1: bevddiideameguin
    beavdi+N+Der/A+A+Comp+Sg+Ill: beavddibui
    beavdi+N+Der/A+A+Superl+Pl+Ill: beavddimusaide
    
  Noun - davviluondu: # LUONDU
    davviluondu+N+Cmp/SgGen+Cmp/SplitR: davviluonddu-
    davviluondu+N+Sg+Nom: davviluondu
    davviluondu+N+Sg+Gen: davviluonddu
    davviluondu+N+Sg+Gen+PxDu1: davvilundome
    davviluondu+N+Sg+Acc: davviluonddu
    davviluondu+N+Sg+Ill: davvilundui
    davviluondu+N+Sg+Loc: davviluonddus
    davviluondu+N+Sg+Loc+PxSg1: davviluonddustan
    davviluondu+N+Sg+Loc+PxSg2: davviluonddustat
    davviluondu+N+Sg+Com+PxSg1: davviluondduinan
    davviluondu+N+Pl+Acc: davviluondduid
    davviluondu+N+Pl+Ill+PxSg2: davviluondduidasat
    davviluondu+N+Pl+Com+PxDu1: davviluondduideameguin


  Noun - ruoktu: # RUOKTU
    ruoktu+N+Cmp/SgGen+Cmp/SplitR: [ruovttu-, ruovtto-]
    ruoktu+N+Sg+Nom: ruoktu
    ruoktu+N+Sg+Gen: [ruovttu, ruovtto]
    ruoktu+N+Sg+Gen+PxDu1: ruktome
    ruoktu+N+Sg+Acc: ruovttu
    ruoktu+N+Sg+Ill: ruktui
    ruoktu+N+Sg+Loc: ruovttus
    ruoktu+N+Sg+Loc+PxSg1: ruovttustan
    ruoktu+N+Sg+Loc+PxSg2: ruovttustat
    ruoktu+N+Sg+Com+PxSg1: ruovttuinan
    ruoktu+N+Pl+Acc: ruovttuid
    ruoktu+N+Pl+Ill+PxSg2: ruovttuidasat
    ruoktu+N+Pl+Com+PxDu1: ruovttuideameguin

  Noun - stivremánni: # MANNI
    stivremánni+G3+N+Cmp/SgNom+Cmp/SplitR: [stivremánni-, stivremánne-]
    stivremánni+G3+N+Sg+Nom: stivremánni
    stivremánni+G3+N+Sg+Gen: [stivremánni, stivremánne]
    stivremánni+G3+N+Sg+Gen+PxDu1: stivremánnáme
    stivremánni+G3+N+Sg+Acc: stivremánni
    stivremánni+G3+N+Sg+Ill: [stivremánnii, stivremánnái]
    stivremánni+G3+N+Sg+Loc: stivremánnis
    stivremánni+G3+N+Sg+Loc+PxSg1: stivremánnistan
    stivremánni+G3+N+Sg+Loc+PxSg2: stivremánnistat
    stivremánni+G3+N+Sg+Com+PxSg1: stivremánniinan
    stivremánni+G3+N+Pl+Acc: stivremánniid
    stivremánni+G3+N+Pl+Ill+PxSg2: stivremánniidasat
    stivremánni+G3+N+Pl+Com+PxDu1: stivremánniideameguin
    stivremánni+G3+N+Der/Dimin+N+Sg+Nom: stivremánnáš
    stivremánni+G3+N+Der/Dimin+N+Sg+Loc: stivremánnážis
    stivremánni+G3+N+Der/heapmi+A+Sg+Nom: stivremánniheapme


  Noun - infrastruktuvra: # STRUKTUR
    infrastruktuvra+N+Cmp/SgNom+Cmp/SplitR: infrastruktur-
    infrastruktuvra+N+Sg+Nom: infrastruktuvra
    infrastruktuvra+N+Sg+Gen: infrastruktuvrra
    infrastruktuvra+N+Sg+Gen+PxDu1: infrastruktuvrame
    infrastruktuvra+N+Sg+Acc: infrastruktuvrra
    infrastruktuvra+N+Sg+Ill: infrastruktuvrii
    infrastruktuvra+N+Sg+Loc: infrastruktuvrras
    infrastruktuvra+N+Sg+Loc+PxSg1: infrastruktuvrrastan
    infrastruktuvra+N+Sg+Loc+PxSg2: infrastruktuvrrastat
    infrastruktuvra+N+Sg+Com+PxSg1: infrastruktuvrrainan
    infrastruktuvra+N+Pl+Acc: infrastruktuvrraid
    infrastruktuvra+N+Pl+Ill+PxSg2: infrastruktuvrraidasat
    infrastruktuvra+N+Pl+Com+PxDu1: infrastruktuvrraideameguin
    infrastruktuvra+N+Der/Dimin+N+Sg+Nom: infrastruktuvrraš
    infrastruktuvra+N+Der/Dimin+N+Sg+Loc: infrastruktuvrražis
    infrastruktuvra+N+Der/laš+A+Ess: infrastruktuvrralažžan
    infrastruktuvra+N+Der/heapmi+A+Sg+Nom: infrastruktuvrraheapme

  Noun - kultuvra: # KULTUR
    kultuvra+N+Cmp/SgNom+Cmp/SplitR: [kultur-, kulttor-]
    kultuvra+N+Sg+Nom: kultuvra
    kultuvra+N+Sg+Gen: kultuvrra
    kultuvra+N+Sg+Gen+PxDu1: kultuvrame
    kultuvra+N+Sg+Acc: kultuvrra
    kultuvra+N+Sg+Ill: kultuvrii
    kultuvra+N+Sg+Loc: kultuvrras
    kultuvra+N+Sg+Loc+PxSg1: kultuvrrastan
    kultuvra+N+Sg+Loc+PxSg2: kultuvrrastat
    kultuvra+N+Sg+Com+PxSg1: kultuvrrainan
    kultuvra+N+Pl+Acc: kultuvrraid
    kultuvra+N+Pl+Ill+PxSg2: kultuvrraidasat
    kultuvra+N+Pl+Com+PxDu1: kultuvrraideameguin
    kultuvra+N+Der/Dimin+N+Sg+Nom: kultuvrraš
    kultuvra+N+Der/Dimin+N+Sg+Loc: kultuvrražis
    kultuvra+N+Der/laš+A+Ess: kultuvrralažžan
    kultuvra+N+Der/heapmi+A+Sg+Nom: kultuvrraheapme

  Noun - mašiidna: # MAŠIIDNA
    mašiidna+N+Cmp/SgNom+Cmp/SplitR: [mášen-, mášin-, mašiidna-]
    mašiidna+N+Sg+Nom: mašiidna
    mašiidna+N+Sg+Gen: mašiinna
    mašiidna+N+Sg+Gen+PxDu1: mašiidname
    mašiidna+N+Sg+Acc: mašiinna
    mašiidna+N+Sg+Ill: mašiidnii
    mašiidna+N+Sg+Loc: mašiinnas
    mašiidna+N+Sg+Loc+PxSg1: mašiinnastan
    mašiidna+N+Sg+Loc+PxSg2: mašiinnastat
    mašiidna+N+Sg+Com+PxSg1: mašiinnainan
    mašiidna+N+Pl+Acc: mašiinnaid
    mašiidna+N+Pl+Ill+PxSg2: mašiinnaidasat
    mašiidna+N+Pl+Com+PxDu1: mašiinnaideameguin
    mašiidna+N+Der/Dimin+N+Sg+Nom: mašiinnaš
    mašiidna+N+Der/Dimin+N+Sg+Loc: mašiinnažis
    mašiidna+N+Der/heapmi+A+Sg+Nom: mašiinnaheapme

  Noun - bensiidna: # BENSIN
    bensiidna+N+Cmp/SgNom+Cmp/SplitR: [bensen-, bensin-, bensiidna-]
    bensiidna+N+Sg+Nom: bensiidna
    bensiidna+N+Sg+Gen: bensiinna
    bensiidna+N+Sg+Gen+PxDu1: bensiidname
    bensiidna+N+Sg+Acc: bensiinna
    bensiidna+N+Sg+Ill: bensiidnii
    bensiidna+N+Sg+Loc: bensiinnas
    bensiidna+N+Sg+Loc+PxSg1: bensiinnastan
    bensiidna+N+Sg+Loc+PxSg2: bensiinnastat
    bensiidna+N+Sg+Com+PxSg1: bensiinnainan
    bensiidna+N+Pl+Acc: bensiinnaid
    bensiidna+N+Pl+Ill+PxSg2: bensiinnaidasat
    bensiidna+N+Pl+Com+PxDu1: bensiinnaideameguin
    bensiidna+N+Der/Dimin+N+Sg+Nom: bensiinnaš
    bensiidna+N+Der/Dimin+N+Sg+Loc: bensiinnažis
    bensiidna+N+Der/heapmi+A+Sg+Nom: bensiinnaheapme

  Noun - insuliidna: # ADRENALIN
    insuliidna+N+Cmp/SgNom+Cmp/SplitR: [insuliidna-, insulin-]
    insuliidna+N+Sg+Nom: insuliidna
    insuliidna+N+Sg+Gen: insuliinna
    insuliidna+N+Sg+Gen+PxDu1: insuliidname
    insuliidna+N+Sg+Acc: insuliinna
    insuliidna+N+Sg+Ill: insuliidnii
    insuliidna+N+Sg+Loc: insuliinnas
    insuliidna+N+Sg+Loc+PxSg1: insuliinnastan
    insuliidna+N+Sg+Loc+PxSg2: insuliinnastat
    insuliidna+N+Sg+Com+PxSg1: insuliinnainan
    insuliidna+N+Pl+Acc: insuliinnaid
    insuliidna+N+Pl+Ill+PxSg2: insuliinnaidasat
    insuliidna+N+Pl+Com+PxDu1: insuliinnaideameguin
    insuliidna+N+Der/Dimin+N+Sg+Nom: insuliinnaš
    insuliidna+N+Der/Dimin+N+Sg+Loc: insuliinnažis
    insuliidna+N+Der/laš+A+Ess: insuliinnalažžan
    insuliidna+N+Der/heapmi+A+Sg+Nom: insuliinnaheapme

  Noun - deskripšuvdna: # TELEFON
    deskripšuvdna+N+Cmp/SgNom+Cmp/SplitR: [deskripšuvdna-, deskripšun-]
    deskripšuvdna+N+Sg+Nom: deskripšuvdna
    deskripšuvdna+N+Sg+Gen: deskripšuvnna
    deskripšuvdna+N+Sg+Gen+PxDu1: deskripšuvdname
    deskripšuvdna+N+Sg+Acc: deskripšuvnna
    deskripšuvdna+N+Sg+Ill: deskripšuvdnii
    deskripšuvdna+N+Sg+Loc: deskripšuvnnas
    deskripšuvdna+N+Sg+Loc+PxSg1: deskripšuvnnastan
    deskripšuvdna+N+Sg+Loc+PxSg2: deskripšuvnnastat
    deskripšuvdna+N+Sg+Com+PxSg1: deskripšuvnnainan
    deskripšuvdna+N+Pl+Acc: deskripšuvnnaid
    deskripšuvdna+N+Pl+Ill+PxSg2: deskripšuvnnaidasat
    deskripšuvdna+N+Pl+Com+PxDu1: deskripšuvnnaideameguin
    deskripšuvdna+N+Der/Dimin+N+Sg+Nom: deskripšuvnnaš
    deskripšuvdna+N+Der/Dimin+N+Sg+Loc: deskripšuvnnažis
    deskripšuvdna+N+Der/laš+A+Ess: deskripšuvnnalažžan
    deskripšuvdna+N+Der/heapmi+A+Sg+Nom: deskripšuvnnaheapme

  Noun - potentiála: # SOSIAL
    potentiála+N+Cmp/SgNom+Cmp/SplitR: [potentiála-]
    potentiála+N+Sg+Nom: potentiála
    potentiála+N+Sg+Gen: potentiála
    potentiála+N+Sg+Gen+PxDu1: potentiálame
    potentiála+N+Sg+Acc: potentiála
    potentiála+N+Sg+Ill: potentiálii
    potentiála+N+Sg+Loc: potentiálas
    potentiála+N+Sg+Loc+PxSg1: potentiálastan
    potentiála+N+Sg+Loc+PxSg2: potentiálastat
    potentiála+N+Sg+Com+PxSg1: potentiálainan
    potentiála+N+Pl+Acc: potentiálaid
    potentiála+N+Pl+Ill+PxSg2: potentiálaidasat
    potentiála+N+Pl+Com+PxDu1: potentiálaideameguin
    potentiála+N+Der/Dimin+N+Sg+Nom: potentiálaš
    potentiála+N+Der/Dimin+N+Sg+Loc: potentiálažis
    potentiála+N+Der/laš+A+Ess: potentiálalažžan
    potentiála+N+Der/heapmi+A+Sg+Nom: potentiálaheapme

  Noun - doallovuoigatvuođalaš: # JOHTOLAT
    doallovuoigatvuođalaš+N+Cmp/SgNom+Cmp/SplitR: doallovuoigatvuođalaš-
    doallovuoigatvuođalaš+N+Sg+Nom: doallovuoigatvuođalaš
    doallovuoigatvuođalaš+N+Sg+Gen: doallovuoigatvuođalačča
    doallovuoigatvuođalaš+N+Sg+Acc: doallovuoigatvuođalačča
    doallovuoigatvuođalaš+N+Sg+Ill: doallovuoigatvuođalažžii
    doallovuoigatvuođalaš+N+Sg+Loc: doallovuoigatvuođalaččas
    doallovuoigatvuođalaš+N+Sg+Loc+PxSg1: doallovuoigatvuođalaččastan
    doallovuoigatvuođalaš+N+Sg+Loc+PxSg2: doallovuoigatvuođalaččastat
    doallovuoigatvuođalaš+N+Sg+Com+PxSg1: doallovuoigatvuođalaččainan
    doallovuoigatvuođalaš+N+Pl+Acc: doallovuoigatvuođalaččaid
    doallovuoigatvuođalaš+N+Pl+Ill+PxSg2: doallovuoigatvuođalaččaidasat
    doallovuoigatvuođalaš+N+Pl+Com+PxDu1: doallovuoigatvuođalaččaideameguin
    doallovuoigatvuođalaš+N+Der/Dimin+N+Sg+Nom: doallovuoigatvuođalaččaš
    doallovuoigatvuođalaš+N+Der/Dimin+N+Sg+Loc: doallovuoigatvuođalaččažis

  Noun - álbmotbálkkašupmi: # UPMI
    álbmotbálkkašupmi+N+Sg+Nom: álbmotbálkkašupmi
    álbmotbálkkašupmi+N+Sg+Gen: [álbmotbálkkašumi, álbmotbálkkašume]
    álbmotbálkkašupmi+N+Sg+Gen+PxDu1: álbmotbálkkašupmáme
    álbmotbálkkašupmi+N+Sg+Acc: álbmotbálkkašumi
    álbmotbálkkašupmi+N+Sg+Ill: álbmotbálkkašupmái
    álbmotbálkkašupmi+N+Sg+Loc: álbmotbálkkašumis
    álbmotbálkkašupmi+N+Sg+Loc+PxSg1: álbmotbálkkašumistan
    álbmotbálkkašupmi+N+Sg+Loc+PxSg2: álbmotbálkkašumistat
    álbmotbálkkašupmi+N+Sg+Com+PxSg1: álbmotbálkkašumiinan
    álbmotbálkkašupmi+N+Pl+Acc: álbmotbálkkašumiid
    álbmotbálkkašupmi+N+Pl+Ill+PxSg2: álbmotbálkkašumiidasat
    álbmotbálkkašupmi+N+Pl+Com+PxDu1: álbmotbálkkašumiideameguin

  Noun - oamastanovdáneapmi: # EAPMI
    oamastanovdáneapmi+N+Cmp/SgNom+Cmp/SplitR: oamastanovdánan-
    oamastanovdáneapmi+N+Sg+Nom: oamastanovdáneapmi
    oamastanovdáneapmi+N+Sg+Gen: [oamastanovdáneami, oamastanovdáneame]
    oamastanovdáneapmi+N+Sg+Gen+PxDu1: oamastanovdáneapmáme
    oamastanovdáneapmi+N+Sg+Acc: oamastanovdáneami
    oamastanovdáneapmi+N+Sg+Ill: oamastanovdáneapmái
    oamastanovdáneapmi+N+Sg+Loc: [oamastanovdáneamis, oamastanovdáneames]
    oamastanovdáneapmi+N+Sg+Loc+PxSg1: oamastanovdáneamistan
    oamastanovdáneapmi+N+Sg+Loc+PxSg2: oamastanovdáneamistat
    oamastanovdáneapmi+N+Sg+Com+PxSg1: oamastanovdánemiinan
    oamastanovdáneapmi+N+Pl+Acc: oamastanovdánemiid
    oamastanovdáneapmi+N+Pl+Ill+PxSg2: oamastanovdánemiidasat
    oamastanovdáneapmi+N+Pl+Com+PxDu1: oamastanovdánemiideameguin


  Noun - leaŋggat: # BUVSSAT
    leaŋggat+N+Cmp/SgNom+Cmp/SplitR: leaŋga-
    leaŋggat+N+Pl+Acc: leaŋggaid
    leaŋggat+N+Pl+Ill+PxSg2: leaŋggaidasat
    leaŋggat+N+Pl+Com+PxDu1: leaŋggaideameguin
    leaŋggat+N+Der/Dimin+N+Pl+Nom: leaŋggažat
    leaŋggat+N+Der/Dimin+N+Pl+Loc: leaŋggažiin
    leaŋggat+N+Der/heapmi+A+Sg+Nom: leaŋggaheapme

  Noun - sushi: # GARGIA
    sushi+N+Cmp/SgNom+Cmp/SplitR: sushi-
    sushi+N+Sg+Nom: sushi
    sushi+N+Sg+Gen: sushi
    sushi+N+Sg+Gen+PxDu1: sushime
    sushi+N+Sg+Acc: sushi
    sushi+N+Sg+Ill: sushii
    sushi+N+Sg+Loc: sushis
    sushi+N+Sg+Loc+PxSg1: sushistan
    sushi+N+Sg+Loc+PxSg2: sushistat
    sushi+N+Sg+Com+PxSg1: sushiinan
    sushi+N+Pl+Acc: sushiid
    sushi+N+Pl+Ill+PxSg2: sushiidasat
    sushi+N+Pl+Com+PxDu1: sushiideameguin
    sushi+N+Der/heapmi+A+Sg+Nom: sushiheapme
    
  Noun - boradankafea: # BUFFALO
    boradankafea+N+Cmp/SgNom+Cmp/SplitR: [boradankafeaa-, boradankafea-]
    boradankafea+N+Sg+Gen: [boradankafeaa, boradankafea]
    boradankafea+N+Sg+Gen: [boradankafeaa, boradankafea]
    boradankafea+N+Sg+Gen+PxDu1: boradankafeaame
    boradankafea+N+Sg+Acc: boradankafeaa
    boradankafea+N+Sg+Ill: boradankafeaii
    boradankafea+N+Sg+Loc: boradankafeaas
    boradankafea+N+Sg+Loc+PxSg1: boradankafeaastan
    boradankafea+N+Sg+Loc+PxSg2: boradankafeaastat
    boradankafea+N+Sg+Com+PxSg1: boradankafeaainan
    boradankafea+N+Pl+Acc: boradankafeaaid
    boradankafea+N+Pl+Ill+PxSg2: boradankafeaaidasat
    boradankafea+N+Pl+Com+PxDu1: boradankafeaaideameguin
    boradankafea+N+Der/Dimin+N+Sg+Nom: boradankafeaaš
    boradankafea+N+Der/Dimin+N+Sg+Loc: boradankafeaažis
    boradankafea+N+Der/heapmi+A+Sg+Nom: boradankafeaaheapme

  Noun - boradankafea: # ESSAYA
    boradankafea+N+Cmp/SgNom+Cmp/SplitR: boradankafea-
    boradankafea+N+Sg+Gen: boradankafea
    boradankafea+N+Sg+Gen: boradankafea
    boradankafea+N+Sg+Gen+PxDu1: boradankafeame
    boradankafea+N+Sg+Acc: boradankafea
    boradankafea+N+Sg+Ill: [boradankafeii, boradankafeai]
    boradankafea+N+Sg+Loc: boradankafeas
    boradankafea+N+Sg+Loc+PxSg1: boradankafeastan
    boradankafea+N+Sg+Loc+PxSg2: boradankafeastat
    boradankafea+N+Sg+Com+PxSg1: boradankafeainan
    boradankafea+N+Pl+Acc: boradankafeaid
    boradankafea+N+Pl+Ill+PxSg2: boradankafeaidasat
    boradankafea+N+Pl+Com+PxDu1: boradankafeaideameguin
    boradankafea+N+Der/Dimin+N+Sg+Nom: boradankafeaš
    boradankafea+N+Der/Dimin+N+Sg+Loc: boradankafeažis
    boradankafea+N+Der/heapmi+A+Sg+Nom: boradankafeaheapme

  Noun - dáruidahttináigumuš: # LEXMUSH
    dáruidahttináigumuš+N+Cmp/SgNom+Cmp/SplitR: dáruidahttináigumuš-
    dáruidahttináigumuš+N+Sg+Nom: dáruidahttináigumuš
    dáruidahttináigumuš+N+Sg+Gen: dáruidahttináigumuša
    dáruidahttináigumuš+N+Sg+Acc: dáruidahttináigumuša
    dáruidahttináigumuš+N+Sg+Ill: dáruidahttináigumuššii
    dáruidahttináigumuš+N+Sg+Loc: dáruidahttináigumušas
    dáruidahttináigumuš+N+Sg+Loc+PxSg1: dáruidahttináigumušastan
    dáruidahttináigumuš+N+Sg+Loc+PxSg2: dáruidahttináigumušastat
    dáruidahttináigumuš+N+Sg+Com+PxSg1: dáruidahttináigumušainan
    dáruidahttináigumuš+N+Pl+Acc: dáruidahttináigumušaid
    dáruidahttináigumuš+N+Pl+Ill+PxSg2: dáruidahttináigumušaidasat
    dáruidahttináigumuš+N+Pl+Com+PxDu1: dáruidahttináigumušaideameguin
